【裁判字號】    98,審訴,1383
【裁判日期】    980511
【裁判案由】    清償借款
【裁判全文】
臺灣臺北地方法院民事判決            98年度審訴字第1383號
原      告  臺灣中小企業銀行股份有限公司
法定代理人  丁○○
訴訟代理人  丙○○
被      告  乙○○○
                      樓
            甲○○
上列當事人間請求清償借款事件，本院於民國98年4月27日言詞
辯論終結，判決如下：
    主  文
被告應連帶給付原告新臺幣壹佰伍拾玖萬捌仟捌佰肆拾玖元，及
如附證一表列編號1所示之利息、違約金。
被告乙○○○應給付原告新臺幣壹拾萬柒仟伍佰元及如附證一
表列編號2所示之利息、違約金。
訴訟費用新臺幣壹萬捌仟貳佰貳拾陸元由被告連帶負擔。
    事實及理由
甲、程序方面
  一、按當事人得以合意定第一審管轄法院。但以關於由一定法
      律關係而生之訴訟為限。前項合意，應以文書證之，民事
      訴訟法第24條定有明文。本件依兩造所訂台灣企銀房屋貸
      款定型化契約第18條及臺灣企銀信用卡約定條款第24條，
      合意以本院為管轄第一審法院，故本院就本件清償借款之
      訴自有管轄權。
  二、本件被告均經合法通知未於言詞辯論到場，核無民事訴訟
      法第386條各款所列情形，爰依原告之聲請，由其ㄧ造辯
      論而為判決，合先敘明。
乙、實體方面
一、原告主張被告乙○○○於民國93年9月間邀同被告甲○○為
    連帶保證人與原告簽訂臺灣企銀房屋貸款定型化契約，並依
    前開契約於民國93年10月5日向原告借款新臺幣（下同）
    1,660,00 元。詎被告已逾期多日未繳付，迭經催討無效，
    依約被告已喪失分期清償之期限利益，債務視為全部到期。
    尚有1,598,849元及如附證一表列編號1所示之利息及違約金
    迄未為清償。又被告乙○○○於93年9月間與原告成立信用
    卡使用契約，領用卡號為0000000000000000之信用卡，約定
    領用約定被告領用系爭信用卡後，即得於各特約商店記帳消
    費，但就使用系爭信用卡所生之債務，對原告負全部給付責
    任，並應於當期繳款截止日前向原告全部清償，或以循環信
    用方式繳付最低應繳金額，循環利息之計算方式，係將每筆
    得計入循環信用本金之帳款，自各筆帳款實際墊款日起以年
    息12.54%計算至清償日止，逾期除喪失期限利益外，應另給
    付按年息12.54% 計算之遲延利息，並按月收取逾期手續費
    。詎被告使用上開信用卡自98年3月份起即未依約按期繳款
    ，累計積欠消費記帳137,500元及如附證一表列編號2所示之
    利息、違約金，依約定書第22條之規定，被告已喪失期限利
    益，應立即清償全部欠款，爰依兩造間之消費借貸契約及連
    帶保證之法律關係，提起本件訴訟等語，並聲明如如主文第
    所示。
二、被告未於言詞辯論期日到場，亦未提出書狀做任何聲明或陳
    述。
三、經查，原告主張上開事實，業據其提出與所述相符之融資借
    款附表、臺灣企銀房屋貸款定型化契約、放款利率歷史資料
    表、信用卡申請書、臺灣企銀信用卡約定條款等影本為證。
    又被告經合法通知未到場爭執，復未提出書狀答辯供本院斟
    酌，依民事訴訟法第280條第3項準用同條第1項規定，視同
    自認原告之主張，自堪信原告主張之事實為真正。從而原告
    依消費借貸及連帶保證契約之法律關係提起本訴，求為如主
    文第一項、第二項所示之判決，即無不合，應予准許。
四、訴訟費用負擔之依據：民事訴訟法第85條第2項。
中    華    民    國    98    年    5     月    11    日
                  民事第六庭    法  官  張松鈞
以上正本係照原本作成。
如對本判決上訴，須於判決送達後20日內向本院提出上訴狀。
中    華    民    國    98    年    5     月    11    日
                                書記官  賴敏慧


司法院資訊處製作；財團法人民間司法改革基金會備份。
